臺灣臺南地方法院新市簡易庭裁定
111年度新秩字第31號
移送機關    臺南市政府警察局新化分局
被移送人    楊正國



上列被移送人因違反社會秩序維護法案件，經移送機關以民國11
1年8月19日南市警化偵字第1110489263號移送書移送審理，本院
裁定如下：
    主 　　 文
楊正國無正當理由，攜帶類似真槍之玩具槍，而有危害安全之虞
，處罰鍰新臺幣叄仟元。
扣案如附表所示之物均沒入。
    事實及理由
一、被移送人楊正國於民國111年8月11日12時14分許，於臺南市
    ○○區○○路000巷00號對面路旁處，因持有疑似步槍之玩具長
    槍於上開地點徘徊，經警獲報到場處理而查獲上情。
二、經查，被移送人於上開時、地攜帶類似真槍之玩具槍事實，
    業據被移送人坦認在卷（見本院卷第3頁至第9頁），並有臺
    南市政府警察局新化分局扣押筆錄、扣押物品收據、現場照
    片及扣案之槍枝照片在卷可稽（見本院卷第25頁至第39頁）
    ；又扣案之槍枝，經鑑定雖未能貫穿鋁板而尚未達槍砲彈藥
    刀械管制條例所定之殺傷力標準，惟該類似真槍之玩具槍，
    為電能驅動馬達帶動活塞壓縮氣體之彈簧壓縮式，可發射彈
    丸，外觀上令人難辨其真偽，有臺南市政府警察局空氣槍動
    能初篩報告表及扣案槍枝照片存卷可參（見本院卷第41頁至
    47頁），而被移送人攜帶上開類似真槍之玩具槍，於公眾場
    所徘徊，足以使他人誤認為真槍並心生畏懼，亦顯有危害公
    共安全之虞，是被移送人無正當理由，攜帶類似真槍之玩具
    槍，而有危害安全之虞之事實，堪予認定。至被移送人雖辯
    稱其持有槍枝係作為打小鳥之用云云，縱令屬實，充其量僅
    可解為被移送人有攜帶槍枝在外之動機，尚難以此解為有正
    當理由，是被移送人上揭所辯，難以採信。
三、按無正當理由，攜帶類似真槍之玩具槍，而有危害安全之虞
    者，處3日以下拘留或新臺幣18,000元以下罰鍰，社會秩序
    維護法第65條第3款定有明文。核被移送人所為，係違反社
    會秩序維護法第65條第3款之規定。本院爰審酌被移送人之
    教育程度為高中畢業、勉持之家庭經濟狀況（見本院卷第3
    頁「受詢問人」欄）及違犯情節、對社會造成之潛在危害程
    度與犯後態度，裁處如主文第1項所示之罰鍰，以示懲儆。
四、按供違反本法行為所用之物，以行為人所有者為限，得沒入之，社會秩序維護法第22條第3項定有明文。查扣案如附表所示之物為被移送人所有，且為供本案違反社會秩序維護法行為所用之物，爰均併予宣告沒入。
五、依社會秩序維護法第45條第1項、第65條第3款、第22條第3項，裁定如主文。
中　　華　　民　　國　　111 　年　　10　　月　　18　　日
　　　　　　　　　臺灣臺南地方法院新市簡易庭
                                  法　官  施志遠
以上正本係照原本作成。
如不服本裁定，得於裁定書送達之翌日起5日內，以書狀敘述理
由，向本庭提起抗告。 
中　　華　　民　　國　　111 　年　　10　　月　　18　　日
                                  書記官  黃心瑋 
【附表】：扣案物清單  編號 扣案物 1 BB彈電動槍1把（NO.00000000000 SLONG 5.56mm） 2 彈匣1個 3 填彈器1個 4 BB彈1罐